臺灣臺北地方法院民事裁定
111年度聲字第11號
聲  請  人  李依陵  
代  理  人  陳婕瑄  
相  對  人  陳黃寶鋒
上列當事人間停止執行事件，本院裁定如下：
    主  文
聲請駁回。
聲請程序費用由聲請人負擔。
    理  由
一、按債權人或債務人對於分配表所載各債權人之債權或分配金
    額有不同意者，應於分配期日一日前，向執行法院提出書狀
    ，聲明異議；異議未終結者，為異議之債權人或債務人，得
    向執行法院對為反對陳述之債權人或債務人提起分配表異議
    之訴，且就無異議部分先為分配；聲明異議人未於分配期日
    起十日內向執行法院為前二項起訴之證明者，視為撤回其異
    議之聲明；經證明者，該債權應受分配之金額，應行提存，
    強制執行法第39條第1項、第40第2項、第41條第1項前段、
    第3項分別定有明文。次按強制執行程序開始後，除法律另
    有規定外，不停止執行；有回復原狀之聲請，或提起再審或
    異議之訴，或對於和解為繼續審判之請求，或提起宣告調解
    無效之訴、撤銷調解之訴，或對於許可強制執行之裁定提起
    抗告時，法院因必要情形或依聲請定相當並確實之擔保，得
    為停止強制執行之裁定，強制執行法第18條第1、2項亦有明
    文。再提起分配表異議之訴訴訟性質，與強制執行法第18條
    第2項所定之聲請、訴訟或抗告仍屬有間，不得據以聲請停
    止強制執行程序（最高法院著有95年度台聲字第707號、100
    年度台抗字第628號裁定意旨有可參照）。準上可知，提起
    分配表異議之訴，該異議債權之應受分配金額，即因提存而
    發生當然停止分配之效果，殊無另行聲請裁定停止執行之必
    要，是強制執行法第18條第2項所謂之「異議之訴」，係指
    債務人異議之訴或第三人異議之訴，並不包括分配表異議之
    訴。
二、聲請意旨略以：本院109年度司執字第61726號拍賣抵押物強
    制執行事件（下稱系爭執行事件），本件執行事件查封之財
    產一旦拍賣，勢難恢復原狀，為此，聲請人願供擔保，請准
    裁定於聲請人所提債務人異議之訴判決確定前，停止上開執
    行程序等語。
三、經查，聲請人於民國111年1月4日提起本件之訴，就系爭執
    行事件關於執行法院於110年12月6日所作分配表中，列為第
    二順位抵押權債權人之相對人陳寶鋒所有債權、分配金額，
    提起分配表異議之訴（聲請人雖於民事起訴狀內載稱為債務
    人異議之訴，惟觀其訴之原因事實，係主張相對人陳寶鋒前
    開債權有未交付全部借款、利息暨違約金過高及業經部分清
    償之事由，而請求停止參與分配，核其內容，係對相對人參
    與分配之債權、分配金額不同意所提起之分配表異議之訴）
    。基此，依上開強制執行法第41條第3項規定，執行法院於
    實行分配程序時，遇有異議之債務人提起分配表異議之訴者
    ，即應就此應受分配爭議金額為提存，俟分配表異議之訴判
    決確定結果再行分配，則就前開異議部分之債權金額，既因
    提存而發生當然停止分配之效果，核無再由聲請人另行聲請
    裁定停止執行之必要。聲請人茲以其提起債務人異議之訴為
    由，向本院聲請停止本件109年度司執字第61726號執行事件
    之強制執行程序，揆諸上開說明，自屬無理，應予駁回，爰
    裁定如主文。
中　　華　　民　　國　　111 　年　　1 　　月　　10　　日
                  民事第二庭    法　官　蔡英雌
以上正本係照原本作成。
如不服本裁定應於送達後10日內向本院提出抗告狀，並繳納抗告
費新臺幣1,000元。                  
中　　華　　民　　國　　111 　年　　1 　　月　　10　　日
                                書記官  霍薇帆